---
title: '**Aufgabe QualiDaten**'
author: "Dominik Peter"
date: "3 11 2016"
output:
  html_document: default
---

```{r setup, include=FALSE}
knitr::opts_chunk$set(echo = TRUE, warning = FALSE)
options(scipen=1, digits=3)
```

# Lösung zu Aufgabe QualiDaten

## Laden Packages und Daten

```{r load, message=FALSE}
library(data.table)
library(MASS)

df <- data.table(Painter = rownames(painters), painters)
head(df, 5)
```

## Aufgabe: Häufigkeitsverteilung
### Bestimmen Sie die Häufigkeitsverteilung der Variablen

```{r realfreq}
N <- table(df$Composition)
cbind(N)
```

### Bestimmen Sie mit R diejenige Schule mit den meisten Malern

```{r freq}
# Anzahl nach Schule
count.school <- df[, .N, by=School]

# Schule mit max. Anzahl
count.school[N == max(N)]
```

  Die Schulen **A** und **D** haben die meisten Maler mit jeweils **10 Malern**

## Aufgabe: Relative Häufigkeitsverteilung
### Bestimmen Sie die relative Häufigkeitsverteilung der Variablen Composition

```{r count}
# relative Häufigkeitsverteilung
RH <- prop.table(table(df$Composition))
cbind(RH)
```

## Aufgabe: Balkendiagramm
### Stellen Sie die Häufigkeitsverteilung der Variablen Composition mit einem Balkendiagramm dar

```{r barplot}
# Barplot der Häufigkeitsverteilung Composition
tbl <- table(df$Composition) 
colors <- c("#6E9BD5", "#F04903", "#ECE653", "#3E4651",
            "#00B5B5", "#92F22A", "#D8335B", "#59A9C2",
            "#E6567A", "#27AE60", "#BBA900", "#81E2E6",
            "#FF4C43", "#FFDE49", "#22202B", "#39B4FF",
            "#B6FF75", "#B6FF75")

barplot(tbl, col = colors)
```


  ## Aufgabe: Kuchendiagramm
### Stellen Sie die Häufigkeitsverteilung der Variablen Composition mit einem Kuchendiagramm dar

```{r piechart1}
# Barplot der Häufigkeitsverteilung Composition
tbl <- table(df$Composition)
colors <- c("#6E9BD5", "#F04903", "#ECE653", "#3E4651",
            "#00B5B5", "#92F22A", "#D8335B", "#59A9C2",
            "#E6567A", "#27AE60", "#BBA900", "#81E2E6",
            "#FF4C43", "#FFDE49", "#22202B", "#39B4FF",
            "#B6FF75", "#B6FF75")

pie(tbl, col = colors, radius = 1)
```

## Aufgabe 1: Gruppenstatistik
###  Finden Sie die Schule mit dem höchsten Wert der Variable Composition

```{r max school}
# Schule
df[Composition == max(Composition), .(School, Composition)]
```

Schule **E** und **G** haben Werte mit **Composition = 18**

## Aufgabe 2: Gruppenstatistik
### Bestimmen Sie den Anteil aller Maler, deren Color-Wert mindestens 14 beträgt

```{r color}
# Variable Color: Kontrolle als TRUE and FALSE
check <- df[, ColorCheck := Colour >= 14]
head(check, 5)

# Anzahl Maler mit Color >= 14
sum.ColorCheck <- sum(check$ColorCheck)

# Relativer Anteil Maler mit Color >= 14
mean.ColorCheck <- mean(check$ColorCheck)

paste0("Anzahl Maler >= 14: ", sum.ColorCheck)
paste0("Relative Anzahl Maler >= 14: ", round(mean.ColorCheck * 100, 2), "%")
```

**20 Maler** haben Colour >= 14. Das sind **37.04 %** aller Maler in den Beispieldaten





