---
title: "Take Home"
author: "Dominik Peter"
date: "5 1 2017"
output: html_document
---

```{r setup, include=FALSE}
knitr::opts_chunk$set(echo = TRUE)
```

# Lösung zu Take Home Aufgaben

## Ebay

```{r library, message=FALSE}
library(data.table)
library(magrittr)
library(stringr)
library(ggplot2)
library(rvest)
library(pander)
library(foreign)
library(stringr)
library(pander)
library(stargazer)
```

```{r read_ebay}
df_ebay <- read.dta("http://www.farys.org/daten/ebay.dta") %>%
  as.data.table(.)
```
* sold: Ob das Mobiltelefon verkauft wurde
* price: Der erzielte Verkauftspreis
* sprice: Der Startpreis der Auktion
* sepos: Anzahl positiver Bewertungen des Verkäufers
* seneg: Anzahl negativer Bewertungen des Verkäufers
* subcat: Das Modell des Mobiltelefons
* listpic: Kategorialer Indikator, ob die Auktion ein Thumbnail, ein “has-picture-icon” oder kein Thumbnail hat.
* listbold: Dummy, ob die Auktion fettgedruckt gelistet ist
* sehasme: Dummy, ob der Verkäufer eine “Me-page” hat oder nicht

```{r wrangling_ebay, fig.align='center'}
# Data Wrangling
df_ebay <- df_ebay[, rating := sepos/rowSums(.SD), .SDcols = c("sepos", "seneg")]
df_ebay <- df_ebay[, `:=` (makellos = factor(rating > .98, levels = c(TRUE, FALSE),
                                             labels = c("Ja", "Nein")),
                           cat = str_replace(subcat, "\\ \\(\\d+\\)", ""))]
# Variablenzuteilung ist redundant, jedoch wird so die data.table Tabelle in Markdown nicht evaluiert

df_ebay_final <- df_ebay[sepos > 11, !"subcat"]

set.seed(2323) #wegen Sampling

df_ebay_final %>%
  sample(replace = FALSE) %>%
  head(3) %>%
  pander(.)
```

### Plotting

```{r plotting, error=FALSE, fig.align='center', message=FALSE, warning=FALSE, fig.width=10, fig.height=6}
# Es gibt Preise mit NA (nicht verkauft), daher funktioniert der Reorder nicht
# ohne anonyme Funktion mit na.rm = TRUE möglich
# Absteigende Anordung mit -1
gplot <- df_ebay_final %>%
  ggplot(aes(x=reorder(factor(cat), price, function(x) mean(x, na.rm = TRUE)*-1), y = price)) +
  geom_boxplot(aes(fill = makellos), notch = TRUE, position = position_dodge(.85)) +
  scale_fill_manual(values = c("#66CC99", "#FC575E"), name = "Positive Bewertung > 98 %") +
  xlab("\nKategorie") +
  ylab("Preis\n") +
  ggtitle("Verkaufspreise von Mobiltelefonen auf Ebay",
          subtitle = "Verkaufspreis nach Gerätetyp und Bewertungen") +
  theme(panel.background = element_blank(),#element_rect(fill = "#F0F1F5"),
        panel.grid.major = element_line(color = "white", size = 1.1),
        panel.grid.minor = element_blank(),
        legend.position = c(.9, .9))

gplot
```

#### Exportieren

Exportieren mit der ggplot2 Funktion ggsave()
```{r export, message=F, error=F, warning=F}
ggsave("plot_export.pdf", plot = gplot, width = 10, height = 6)
```

Bewertet anhand "Rule of Thumb", dass bei signifikanter Differenz die Notches nicht überlappen sollten.  
Daher die Feststellung, dass kein signifikanter Unterschied zwischen den makellosen und nicht makellosen Ratings besteht.  
https://en.wikipedia.org/wiki/Box_plot#Variations

### Regression
Rechnen Sie zwei kleine Regressionsmodelle für den Preis von verkauften Geräten.
Modell 1 soll als Prädiktoren den Modelltyp und das Rating beinhalten.
Modell 2 soll zusätzlich die Variable listpic beinhalten.
Haben das Rating und die Thumbnails einen Einfluss auf den Verkaufspreis?
Exportieren Sie eine Regressionstabelle, die beide Modelle beinhaltet.

```{r regression, fig.align='center'}
model_1 <- lm(price ~ cat + rating, data = df_ebay_final)
summary(model_1)

model_2 <- lm(price ~ cat + rating + listpic, data = df_ebay_final)
summary(model_2)
```

##### Interpretation
Die Thumbnails haben mit einem P-Value ~ 7.7e-06 einen signifikanten Einfluss auf den Preis.  
Mit einem Koeffizienten von 6.72 steigt der Preis, gegenüber dem Factor "none" um diesen Wert.

#### Exportieren

Exportieren des Regressionsmodells mit Hilfe von Stargazer
```{r export_regression, results='asis', message=F, warning=F, fig.align='center'}
stargazer(model_1, model_2,
          type = "html",
          covariate.labels = c("Nokia 6230","Nokia 6310i", "Samsung E700", "Samsung E800", 
                               "Sony T610", "Sony T630", "rating", "auction-has-picture", 
                               "auction-has-thumbnail"))
```

***

## Webscraping

### Extrahieren der Tabelle aus Wikipedia
```{r getdata}
url <- 'https://de.wikipedia.org/wiki/Bern'

#laden une bereinigen
df_web <- url %>%
  read_html(.) %>%
  html_table(fill = TRUE, header = TRUE) %>% 
  .[[6]] %>% 
  na.omit(.) %>% 
  as.data.table(.) %>% 
  .[, 1:13, with = FALSE]

setnames(df_web, 1, "typ")
```

### Transformation und Bereinigung der Daten
```{r bereinigen, fig.align='center'}
# convert value to numeric and eliminate NA columns
to_numeric <- function(x) {
  x <- str_replace_all(x, ",", "\\.")
  as.numeric(x)
}

months <-  colnames(df_web)[-1]
# apply function
df_web[, months] <- lapply(df_web[, months, with = FALSE], to_numeric)

df_web_tidy <- df_web[1:3] %>%
  melt(id.vars = "typ", variable.name = "Monat") %>% 
  dcast(Monat ~ typ)

col_names <- colnames(df_web_tidy)
setnames(df_web_tidy, col_names, c(col_names[1], c("Max", "Min", "Mittelwert")))
```

### Exportieren

Exportieren als Pandoc Objekt

```{r export_webscraping, fig.align='center'}

df_web_output <- copy(df_web_tidy) #Kopieren, da ich die Zahlen in Strings umwandle

df_web_output <- df_web_output[, `:=` (Max = format(round(Max, 3), nsmall = 3),
                                       Min = format(round(Min, 3), nsmall = 3))][, .(Monat, Max, Min)]
df_web_output %>% pander()  

```
 
Die Ausgabe des Objekts mit Stargazer

```{r export_webscraping_stargazer, results='asis'}
stargazer(df_web_output, type = "html", summary = FALSE)
```
  
###    
Im Aufgabenbeispiel haben alle Werte 3 Dezimalstellen, bis auf die 3 im April -dies wäre sicherlich umsetzbar.
Ich habe mich jedoch dagegen entschieden, da so jetzt alle Werte 3 Dezimalstellen aufweisen.

***
  
### Grafische Darstellung
#### Nicht Teil der Aufgabenstellung

Just for Fun

```{r plotting_temp, fig.align='center', fig.width=10, fig.height=6, error=FALSE, comment=FALSE}
mean_temp <- mean(df_web_tidy$Mittelwert)
min <- scales::comma(df_web_tidy$Min)
max <- scales::comma(df_web_tidy$Max)

df_web_tidy  %>% 
  ggplot(aes(x = Monat, y = Mittelwert)) +
  geom_point(size = 1.5, color = "#444B54") +
  geom_hline(yintercept = mean_temp, color = "#2980B9", size = 1.5, alpha = 0.2, linetype = 2) +
  geom_errorbar(aes(ymin = Min, ymax = Max), width = .5, color = "#444B54", size = 5) +
  ylab("\nTemperatur (°C)") +
  xlab("\nMonat") +
  geom_text(aes(y=Min), label = min, vjust = 1.9) +
  geom_text(aes(y=Max), label = max, vjust = -1.1) +
  ylim(-8, 30) +
  ggtitle("Monatliche Durchschnittstemperaturen", subtitle = "für Bern 1981 – 2010") +
  theme(panel.background = element_blank(),
        # panel.grid.major = element_line(color = "#F0F1F5", size = 0.2),
        panel.grid.minor = element_blank()
        )
```


***
